【裁判字號】    90,交聲,54
【裁判日期】    900327
【裁判案由】    交管條例聲異
【裁判全文】
臺灣板橋地方法院交通事件裁定                        九十年度交聲字第五四號
    原處分機關  交通部公路局台北區監理所
    異  議  人
    受處 分 人  甲○○
右列受處分人因違反道路交通管理處罰條例案件，對於交通部公路局台北區監理所八
十九年十一月二十四日所為之處分（原處分案號：北監五字第裁四０─000000
000號），聲明異議，本院裁定如左：
    主  文
異議駁回。
    理  由
一、聲明異議意旨略以：其迄今並未收受舉發違反道路交通管理事件通知單，亦從未
    得知違規事實，原處分機關逕予裁處最高額罰鍰，實難信服，爰聲明異議請求撤
    銷原處分，更處以最低罰鍰等情。
二、按汽車駕駛人在設有禁止迴車標誌或禁止左轉路段迴車者，處二百以上六百元以
    下之罰鍰；又對於違反道路交通管理處罰條例之行為，逕行舉發者，應按已查明
    之資料填註車牌號碼、車輛種類、車主姓名或名稱及地址，並於通知單上方空白
    處加註逕行舉發之文字後，由舉發機關送達被通知人；處理違反道路交通管理事
    件，有關文書送達之程序，準用刑事訴訟法送達之規定，又當事人因掛號郵寄而
    不能達到者，得為公示送達；道路交通管理處罰條例第四十九條第二、三款、違
    反道路交通管理事件統一裁罰標準及處理細則第十一條第一項第二款、第五條，
    刑事訴訟法第五十九條第二款分別定有明文。
三、查本件異議人甲○○於民國八十八年四月三日上午九時七分在臺北市○○路與東
    園街口駕駛Ｔ６─七一六六號汽車於該禁止左轉路段迴車之事實，有卷附採證照
    片一紙為憑，並為異議人所不爭執，足認異議人確有上開違規行為甚明。異議人
    雖具狀辯稱：伊未接獲本件違規舉發通知單云云，惟查本件違規舉發通知單及採
    證照片，確經舉發機關以掛號郵寄至異議人之戶籍地址即臺北縣中和市○○路十
    七號之一，因招領逾期退回，復於八十八年十一月二十九日刊登於臺北市政府公
    報八十八年冬字第四十一期依法公示送達，自公示送達生效後逾十五日，異議人
    仍未到案繳結之事實，有郵局大宗掛號函件收據、本件違規舉發通知單招領逾期
    退回郵件信封、臺北市政府公報八十八年冬字第四十一期等影本各一紙在卷可資
    佐證屬實，是本件違規舉發通知單既有掛號郵寄而不能達到之情形，核諸舉發機
    關上開公示送達程序，於法即無不合，依法已屬合法送達於異議人，異議人既未
    實際住居之戶籍地致無從收受送達，係可歸咎於己，自難藉以諉諸處分機關之裁
    罰不當，故其上開所辯，顯不足採。從而，原處分機關據以援引上開規定，裁處
    罰鍰六百元（折合新臺幣一千八百元），並無不當。本件異議為無理由，應予駁
    回。
四、據上論斷，應依道路交通案件處理辦法第十九條，裁定如主文。
中      華      民      國      九十      年      三    月    二十七    日
                              臺灣板橋地方法院交通法庭
                                      法  官  朱  耀  平
右正本證明與原本無異
如不服本裁定應於送達後五日內向本院提出抗告狀
                                      書記官  黃  炎  煌
中      華      民      國      九十      年      三    月    二十七    日


司法院資訊處製作；財團法人民間司法改革基金會備份。
